# 企业变更经营模式不属于高危行业安全生产费用的账务处理

提问人：zylrjq 时间：2017-12-20 14:01:21
请教陈版：A上市公司原生产钼铁属于高危行业，计提 2300 万元安全生产费用， 2017 年把生产设备全部转让后，开始从事影视行业，不属于高危行业，计提 2300 万元专项储备的是否要进行处理 我认为转入资本公积

回答人：chenyiwei
财企[2012]16号文第二十九条：
矿山企业转产、停产、停业或者解散的，应当将安全费用结余转入矿山闭坑安全保障基金，用于矿山闭坑、尾矿库闭库后可能的危害治理和损失赔偿。 危险品生产与储存企业转产、停产、停业或者解散的，应当将安全费用结余用于处理转产、停产、停业或者解散前的危险品生产或者储存设备、库存产品及生产原料支出。 企业由于产权转让、公司制改建等变更股权结构或者组织形式的，其结余的安全费用应当继续按照本办法管理使用。 企业调整业务、终止经营或者依法清算，其结余的安全费用应当结转本期收益或者清算收益。

提问人：苹果宝贝 007 时间：2017-12-22 17:07:15
那么就是计入营业外收入咯？

回答人：chenyiwei
可以这样理解。停产之后当然不会再冲减成本了。